【裁判字號】    98,易,3645
【裁判日期】    981230
【裁判案由】    妨害名譽
【裁判全文】
臺灣臺北地方法院刑事判決              98年度易字第3645號
公  訴  人  臺灣臺北地方法院檢察署檢察官
被      告  甲○○
上列被告因妨害名譽案件，經檢察官提起公訴（98年度偵字第25
074號），本院判決如下：
    主  文
本件公訴不受理。
    理  由
一、公訴意旨略以：被告甲○○係在台北市○○區○○街24巷16
    號經營「禾楓的小熊店」，於民國98年8 月23日22時許，乙
    ○○前來購買雞排，因對雞排之濕潤度雙方發生爭執，乙○
    ○即於公眾得出入之場所以英文「ASSHOLE 」辱罵被告甲○
    ○(乙○○所涉公然侮辱部分，本院另為有罪判決)，而被告
    甲○○亦對乙○○辱罵「奧客」，因認被告甲○○涉犯刑法
    第309條第1項之公然侮辱罪嫌。
二、按告訴乃論之罪，告訴人於第一審辯論終結前得撤回其告訴
    ，撤回告訴之人，不得再行告訴；又告訴經撤回者，應諭知
    不受理之判決，刑事訴訟法第238條、第303條第3 款分別定
    有明文；且刑事訴訟法並無保留告訴權之制度。
三、查被告所涉公然侮辱案件，依刑法第314 條之規定，須告訴
    乃論。告訴人乙○○雖於98年8月23日23時30分第1次警詢時
    對被告甲○○提出公然侮辱之告訴，旋又於98年8 月24日上
    午5時10分第2次警詢時撤回對被告甲○○之妨害名譽告訴（
    參偵卷第7頁)；且乙○○亦稱「原來我是要告被告甲○○妨
    害名譽，沒想到因為我罵他，我也變成被告，我要被拘留到
    隨案移送，如果沒有先撤銷告訴，我可能要等到12點才能回
    家，所以警察陳浚碩告訴我可以隔兩天再來告，這樣就不用
    隨案移送，所以我就撤回」、「( 問：你所謂的保留告訴權
    利是什麼意思？) 我是想等2天看看，在這2天當中，有沒有
    可能對方要跟我和解，我再來決定要不要告訴」( 參本院卷
    98年12月29日準備程序筆錄)等語，足認乙○○於98年8月24
    日上午5時10分第2次警詢時，確有撤回對被告甲○○妨害名
    譽告訴之意思；況我國刑事訴訟法並無保留告訴權之制度，
    亦無告訴人於撤回告訴時得保留告訴權之明文。故告訴人乙
    ○○確已於告訴後撤回，縱於98年8 月25日復對被告甲○○
    再度提出妨害名譽告訴；然因上揭刑事訴訟法第238條第2項
    撤回告訴之人不得再行告訴之規定，其第2 次對被告甲○○
    告訴妨害名譽，並不合法。揆諸前開說明，本件爰不經言詞
    辯論，逕為諭知不受理判決。
據上論斷，應依刑事訴訟法第303條第3 款、第307條，判決如主
文。
本案經檢察官林冠佑到庭執行職務。
中    華    民    國    98    年    12    月    30    日
                  刑事第四庭    法  官  呂政燁
以上正本證明與原本無異。
如不服本判決應於收受送達後10日內向本院提出上訴書狀，並應
敘述具體理由；其未敘述上訴理由者，應於上訴期間屆滿後20日
內向本院補提理由書（均須按他造當事人之人數附繕）「切勿逕
送上級法院」。
                                書記官  呂欣穎
中    華    民    國    98    年    12    月    30    日

司法院資訊處製作；財團法人民間司法改革基金會備份。
